【裁判字號】    99,交易,21
【裁判日期】    990630
【裁判案由】    竊盜等
【裁判全文】
臺灣板橋地方法院刑事判決              99年度交易字第21號
公  訴  人  臺灣板橋地方法院檢察署檢察官
被      告  乙○○
上列被告因竊盜等案件，經檢察官提起公訴（98年度偵字第3177
3號），本院判決如下：
    主  文
乙○○竊盜，處拘役拾日，如易科罰金，以新臺幣壹仟元折算
壹日。又服用酒類，不能安全駕駛動力交通工具而駕駛，處拘役
伍拾日，如易科罰金，以新臺幣壹仟元折算壹日。應執行拘役陸
拾日，如易科罰金，以新臺幣壹仟元折算壹日。
    事  實
一、乙○○於民國98年10月10日晚上9 時30分許，在臺北縣五股
    鄉○○路○ 段與友人甲○○飲酒後，央求甲○○以機車搭載
    其外出訪友，甲○○應允後，即騎乘其妻魏金麟所有而由其
    使用之車牌號碼DVI- 321號輕型機車該車搭載乙○○至位於
    成泰路2 段某土地公廟，嗣甲○○下車代乙○○詢問其友人
    是否在該處時，乙○○見該機車鑰匙未拔，竟意圖為自己不
    法所有，發動電門並旋即將該車駛離現場而竊取得手，且其
    明知服用酒類或其他相類之物，不能安全駕駛動力交通工具
    者，不得駕駛動力交通工具，仍騎乘該部竊取之機車自該處
    往臺北縣八里鄉方向行駛，嗣於同日晚上10時10分許，行經
    八里鄉○○路○ 段2 號之1 前，因酒後意識不清而摔車倒地
    受傷送醫救治，經警至醫院對乙○○施以呼氣酒精濃度測試
    ，測得其呼氣酒精濃度值達0.80MG/L，始查知上情
二、案經甲○○訴由臺北縣政府警察局蘆洲分局移送臺灣板橋地
    方法院檢察署檢察官偵查後向本院提起公訴。
    理  由
一、證據能力部分：
    按「被告以外之人於審判外之言詞或書面陳述，除法律有規
    定者外，不得作為證據」、「被告以外之人於審判外之陳述
    ，雖不符前4 條之規定，而經當事人於審判程序同意作為證
    據，法院審酌該言詞陳述或書面陳述作成時之情況，認為適
    當者，亦得為證據。當事人、代理人或辯護人於法院調查證
    據時，知有第159 條第1 項不得為證據之情形，而未於言詞
    辯論終結前聲明異議者，視為有前項之同意」，刑事訴訟法
    第159 條、第159 條之5 分別定有明文。其立法理由在於傳
    聞證據未經當事人之反對詰問予以核實，乃排斥其證據能力
    。惟當事人如放棄對原供述人之反對詰問權，於審判程序表
    示同意該等傳聞證據可作為證據，此時，法院除認該傳聞證
    據欠缺適當性外，自可承認其證據能力。又當事人、代理人
    或辯護人於調查證據時，知有刑事訴訟法第159 條第1 項不
    得為證據之情形，卻表示「對於證據調查無異議」、「沒有
    意見」等意思，而未於言詞辯論終結前聲明異議者，應視為
    已有將該等傳聞證據採為證據之同意，最高法院93年度台上
    字第3533號、94年度台上字第2976號判決亦採同一見解。經
    查：本案被告乙○○及檢察官於本院準備期日，對於以下經
    本院調查之證據方法，均表示對證據能力不爭執，復於審判
    期日就本院一一提示之前揭證據方法於言詞辯論終結前，均
    亦未就所調查之證據主張有刑事訴訟法第15 9條第1 項不得
    為證據之情形，是參照上開說明要旨，下列本案經調查之證
    據，均有證據能力，合先敘明。
二、經查，上揭事實，業據被告於本院審理時坦承不諱，核與證
    人即被害人甲○○於警詢之證述情節相符，此外，並有酒精
    測定紀錄表、道路交通事故現場圖、道路交通事故調查報告
    表( 一）（二）、臺北縣政府警察局舉發違反道路交通管理
    事件通知單各1 紙、現場及車損照片共8 張、贓物認領保管
    單1 份在卷足憑，因認被告自白與事實相符，堪予採信。本
    件罪證明確，被告犯行洵堪認定，應予依法論科。
三、核被告所為，係犯刑法第185 條之3 服用酒類，致不能安全
    駕駛動力交通工具罪，及同法第320 條第1 項之竊盜罪。被
    告所犯上開二罪，犯意有別，行為互殊，應予分論併罰。爰
    審酌被告前已有竊盜及酒後駕車之前科，素行不佳，有臺灣
    高等法院被告前案紀錄表附卷可憑，其不思依循正軌賺取財
    物，反為貪圖一時便利，隨意竊取被害人車輛供己代步使用
    ，對社會治安及被害人財產安全造成危害，且明知酒精成分
    對人之意識能力具有不良影響，酒後駕車對一般往來之公眾
    及駕駛人自身皆具有高度危險性，既漠視自己安危，尤罔顧
    公眾安全，而於服用酒類後之呼氣酒精濃度達每公升0.80毫
    克，已處於不能安全駕駛之狀態，仍駕駛該竊得之機車，終
    因酒後意識不清而摔車倒地，顯已危害公眾行車安全，然犯
    後尚能坦承犯行，態度良好等一切情狀，分別量處如主文所
    示之刑，並均諭知易科罰金之折算標準，及定其應執行刑和
    易科罰金之折算標準，以資懲儆。
據上論斷，應依刑事訴訟法第299 條第1 項前段，刑法第185 條
之3 、第320 條第1 項、第41條第1 項前段、第51條第6 款，刑
法施行法第1 條之1 ，判決如主文。
本案經檢察官黃致中到庭執行職務。
中    華    民    國    99    年    6     月    30    日
                  交通法庭    審判長法  官   林淑婷
                                    法  官   饒金鳳
                                    法  官   陳昭筠
以上正本證明與原本無異。
如不服本判決應於送達後10日內向本院提出上訴狀。
                                    書記官    黃文儀
中    華    民    國    99    年    6     月    30    日
附錄本案論罪科刑法條全文：
中華民國刑法第185條之3
服用毒品、麻醉藥品、酒類或其他相類之物，不能安全駕駛動力
交通工具而駕駛者，處1 年以下有期徒刑、拘役或科或併科15萬
元以下罰金。
中華民國刑法第320條
意圖為自己或第三人不法之所有，而竊取他人之動產者，為竊盜
罪，處5  年以下有期徒刑、拘役或 5 百元以下罰金。
意圖為自己或第三人不法之利益，而竊佔他人之不動產者，依前
項之規定處斷。
前二項之未遂犯罰之。

司法院資訊處製作；財團法人民間司法改革基金會備份。
